# 请教陈版主，关于集团发债费用分摊给子公司事宜，谢谢！

提问人：山河岁月 时间：2013-12-06 19:59:37
某集团发债 10 亿，发债相关费用 1300 万，公告书上写明募集资金用途是三个子公司的基建工程以及自身运营所需。现其中一公司获得 3 亿，以与集团签订借款合同的形式获得，集团同时分配 400 万发债费用给该公司，无任何发票，仅有转款凭据，是通过集团财务中心的子公司账户直接划给集团本部的。子公司对该笔款项计入在建工程-待摊投资-发行债券费用。
请教： 1 ）该笔 400 万的发债支出是否可以作为子公司费用？ 2 ）如果想作为子公司费用，如何操作可作为入账的依据？
谢谢！

回答人：chenyiwei
1 、对于分摊费用，法律上无禁止性规定，因为事实上该子公司也从债券募集中获益，因此集团向其收取部分发行费用，且分摊比例与其分得募集资金比例大体相当，也没有太大的不合理之处。但要注意“无任何发票，仅有转款凭据，是通过集团财务中心的子公司账户直接划给集团本部的”这样操作的税务风险，建议按照《关于母子公司间提供服务支付费用有关企业所得税处理问题的通知》
（国税发[2008]86号）等规定采用服务合同或协议方式解决，否则子公司不能将这部分费用税前列支。 2 、子公司对分摊的费用可作为借款的初始费用，抵减借款的账面价值，在借款期间按实际利率法摊销确认为各期利息支出。

提问人：山河岁月 时间：2013-12-07 10:05:01
谢谢陈版。如下疑问： 1 ）分摊费用如若可以，是否可以采取原始凭证分割单方式，就像分水电费那样？ 2 ）如若第一条不行，按照国税发[2008]86号签订服务合同，母公司是否必须开发票给子公司，并相应缴纳税金？ 3 ）子公司对分摊的费用可作为借款的初始费用，抵减借款的账面价值，在借款期间按实际利率法摊销确认为各期利息支出。（这一条在 2008 版的企业会计准则里有， 2010 版已删除，如今执行，是遵循哪条法规呢？，这个还需要跟企业说清楚。）

回答人：chenyiwei
1 、不建议采用原始凭证分割单方式，可能导致税前扣除障碍。 2 、是。 3 、基本原理是不变的，借款初始直接费用应作为负债初始确认金额的抵减，这是金融工具准则的基本原则。

提问人：airbit 时间：2013-12-10 13:04:36
陈版，你好！
国税发[2008]86号允许“服务分摊协议”，服务分摊协议是否母公司就不用缴税，子公司就可以扣除？是否会被借此规避签订服务合同？谢谢！

回答人：chenyiwei
此问题请税务专业人士协助，谢谢！